【裁判字號】    89,易,3560
【裁判日期】    900108
【裁判案由】    毒品危害防制條例
【裁判全文】
台灣台中地方法院刑事判決                        八十九年度易字第三五六號
    公  訴  人  台灣台中地方法院檢察署檢察官
    被      告  甲○○
右列被告因毒品危害防制條例案件，經台灣台中地方法院檢察署檢察官提起公訴 (八
十九年度毒偵字第六０六七號)，及同署檢察官移送併辦 (八十九年度毒偵字第六六
一二號)，本院判決如左︰
    主      文
甲○○連續施用第二級毒品，累犯，處有期徒刑拾壹月。
    事      實
一、甲○○曾於民國八十三年、八十四年間因違反麻醉藥品管理條例、藥事法及肅清
    煙毒條例案件經法院分別判處有期徒刑八月、一年及三年二月確定，經檢察官聲
    請法院定執行刑為有期徒刑四年二月，入監執行後，於八十五年七月三十日假釋
    出獄，刑期至八十七年七月三日屆滿以已執行論，仍不知警惕。復因施用毒品案
    件，經法院先後二次裁定送觀察、勒戒後，均無繼續施用毒品之傾向，經台灣台
    中地方法院檢察署檢察官分別於八十七年九月四日、八十八年一月二十九日以八
    十七年度偵緝字第三七九號及八十八年度偵字第一八０六號為不起訴處分。又因
    三犯施用第二級毒品安非命案件，經本院裁定將甲○○送台灣台中戒治所強制戒
    治一年，嗣因強制戒治執行滿三月，經評定為合格已無繼續戒治必要，再經本院
    於八十九年四月二十七日以八十九年度毒聲字第二五六一號裁定停止戒治，所餘
    戒治期間，付保護管束。因甲○○有前開三犯施用第二級毒品安非他命犯行，另
    經台灣高等法院台中分院於八十九年三月十四日以八十九年度上易字第六七六號
    判處有期徒刑十月確定。詎甲○○於前揭停止強制戒治付保護管束期間，仍不知
    悔改，明知安非他命已列為毒品危害防制條例第二條第二項第二款所稱之第二級
    毒品，竟基於施用第二級毒品安非他命之概括犯意，先後於八十九年八月十八日
    、同年九月十三日，為台灣台中地方法院檢察署採其尿液前五日內某時，在不詳
    地點，以不詳方法，施用第二級毒品安非他命各一次。嗣先於八十九年八月十八
    日，經台灣台中地方法院檢察署採集其尿液送驗，呈安非他命陽性反應而查獲；
    於同年九月十三日，又為台灣台中地方法院檢察署採集其尿液送驗，再呈安非他
    命陽性反應而查獲。
二、案經台灣台中地方法院檢察署檢察官自動檢舉偵查起訴及同署檢察官自動檢舉偵
    查後移送併辦。
    理  由
一、訊據被告矢口否認有何施用第二級毒品安非他命犯行，辯稱：伊未施用安非他命
    云云，惟查：一般人如未施用毒品，其尿液中自無從檢測出有何毒品之陽性反應
    ，此為眾所周知之情形，而被告於八十九年八月十八日、同年九月十三日，於台
    灣台中地方法院檢察署所採取之尿液，經分別送請台灣尖端先進生技醫藥股份有
    限公司濫用藥物檢驗中心檢驗結果，確均呈安非他命陽性反應，此有該中心濫用
    藥物尿液檢測報告二紙在卷可稽，按一般吸食或施打煙毒品者，八小時內約有八
    十％量於尿中排出，廿四小時後剩餘量之九十％再排出，七十二小時後仍有微量
    排出，而因人體代謝差異 (即成癮者)，其代謝時間慢，故於一百二十小時內，
    利用較具公信力之儀器 (如氣相層析質譜儀)，仍「可能」被檢測出，此有憲兵
    司令部 (八十)鑑驗字一七四六號函可稽，因本件尿液曾以精密之氣相層析質譜
    儀作確認檢驗，堪認被告於採尿查獲前五日內 (即一百二十小時內)，應確有在
    某不詳地點以不詳方法施用第二級毒品安非他命二次。被告前因施用毒品案件，
    經法院先後二次裁定送觀察、勒戒後，均無繼續施用毒品之傾向，經台灣台中地
    方法院檢察署檢察官分別於八十七年九月四日、八十八年一月二十九日以八十七
    年度偵緝字第三七九號及八十八年度偵字第一八０六號為不起訴處分，又因三犯
    施用第二級毒品安非命案件，經本院裁定將被告送台灣台中戒治所強制戒治一年
    ，嗣因強制戒治執行滿三月，經評定為合格已無繼續戒治必要，再經本院於八十
    九年四月二十七日以八十九年度毒聲字第二五六一號裁定停止戒治，所餘戒治期
    間，付保護管束，因被告有前開三犯施用第二級毒品安非他命犯行，另經台灣高
    等法院台中分院於八十九年三月十四日以八十九年度上易字第六七六號判處有期
    徒刑十月確定，此有卷附之台灣台中地方法院檢察署刑案資料查註紀錄表、台灣
    高等法院被告全國前案紀錄表、判決書在卷足憑，被告三犯施用第二級毒品之行
    為，既經另案判決確定，其於判決確定後停止戒治期間，再為施用毒品之行為，
    除符合毒品危害防制條例第二十二條第二項中段撤銷停止戒治之事由，亦同時為
    一犯罪之行為，核屬四犯無疑。因而事證明確，被告犯行洵堪認定，應予依法論
    科。
二、查安非他命係屬毒品危害防制條例第二條第二項第二款所指之第二級毒品，是被
    告四犯施用第二級毒品安非他命，所為係犯同條例第十條第二項之施用第二級毒
    品罪。其持有毒品之行為，意在供己施用，故持有之低度行為，應為施用之高度
    行為所吸收，不另論罪。被告先後二次施用第二級毒品安非他命之犯行，時間緊
    接，且觸犯構成要件相同之罪，顯係基於概括犯意反覆為之，應依刑法第五十六
    條連續犯之規定，論以一罪，並加重其刑。被告如事實欄所示施用第二級毒品安
    非命之犯罪事實，公訴人雖僅起訴八十九年八月十八日前某時施用安非他一次之
    一部事實，就另一次施用安非他命之犯罪事實未經起訴，惟被告就該部分，既與
    起訴部分有連續犯之裁判上一罪關係，為起訴效力所及，自在本院所應審理之範
    圍。查被告曾於八十三年、八十四年間因違反麻醉藥品管理條例、藥事法及肅清
    煙毒條例案件經法院分別判處有期徒刑八月、一年及三年二月確定，經檢察官聲
    請法院定執行刑為有期徒刑四年二月，入監執行後，於八十五年七月三十日假釋
    出獄，刑期至八十七年七月三日屆滿以已執行論，有卷附台灣高等法院被告全國
    全案紀錄表及台灣台中地方法院檢察署刑案資料查註紀錄表在卷可考，其於執行
    完畢後五年內，再犯本件有期徒刑以上之刑之罪，係累犯，應依法加重其刑，並
    遞加之。爰審酌被告素行不良，前甫因三犯施用毒品並經判刑確定，猶故態復萌
    ，再施用毒品不輟，無視於毒品對於自身健康之戕害及國家對於杜絕毒品犯罪之
    禁令，惡性非輕，並審酌被告施用毒品之次數僅二次、犯後否認犯行，態度不佳
    等一切情狀，量處如主文所示之刑，以示懲儆。
據上論斷，應依刑事訴訟法第二百九十九條第一項前段，毒品危害防制條例第十條第
二項、第二十條第三項前段，刑法第十一條前段、第五十六條、第四十七條，判決如
主文。
中      華      民      國      九十      年      一      月    八      日
                                    台灣台中地方法院刑事第七庭
                                            法  官  劉  長  宜
右正本證明與原本無異。
如不服本判決，應於判決送達後十日內向本院提出上訴狀，上訴於臺灣高等法院臺中
分院( 須附繕本 )。
                                            書記官
中      華      民      國      九十      年      一      月    八      日
附錄論罪科刑之法條︰
毒品危害防制條例第十條第二項：施用第二級毒品者，處三年以下有期徒刑。


司法院資訊處製作；財團法人民間司法改革基金會備份。
